最高法院刑事判決　　　　　　一○○年度台上字第五○三○號
上　訴　人　陳萬利
上列上訴人因違反毒品危害防制條例案件，不服台灣高等法院台
中分院中華民國一○○年七月十一日第二審判決（一○○年度上
訴字第一三八六號，起訴案號：台灣台中地方法院檢察署一○○
年度毒偵字第一二○一號），提起上訴，本院判決如下：
    主  文
上訴駁回。
    理  由
按刑事訴訟法第三百七十七條規定，上訴於第三審法院，非以判
決違背法令為理由，不得為之。是提起第三審上訴，應以原判決
違背法令為理由，係屬法定要件。如果上訴理由書狀並未依據卷
內訴訟資料，具體指摘原判決不適用何種法則或如何適用不當，
或所指摘原判決違法情事，顯與法律規定得為第三審上訴理由之
違法情形，不相適合時，均應認其上訴為違背法律上之程式，予
以駁回。本件上訴人陳萬利上訴意旨略稱：(一)、上訴人係遭員警
盤查後帶回台中市政府警察局清水分局明秀派出所時，向員警坦
承施用第一級毒品海洛因，並非因員警於盤查時察覺上訴人手臂
針孔而查獲，得依自首及刑法第五十九條等規定減輕其刑。(二)、
警方未在上訴人身上查獲任何毒品及施用器具，不得作為認定上
訴人犯罪事實之依據。(三)、依毒品危害防制條例第三十三條之一
規定，尿液須由政府機構或行政院衛生署指定之合法檢驗所檢驗
，警方採集上訴人之尿液係由私人檢驗所檢驗，公信力不足，不
足資為證據等語。
惟查：刑事訴訟法第三百五十條、第三百六十一條、第三百六十
二條、第三百六十七條規定，不服地方法院之第一審判決而上訴
者，須提出上訴書狀，並應敘述具體理由，為上訴必備之程式；
其所提出之書狀未敘述上訴理由，或僅曾以言詞陳述上訴理由者
，均應於上訴期間屆滿後二十日內補提理由書於第一審法院。第
一審法院經形式審查，認逾期未補提上訴理由者，應定期間先命
補正；逾期未補正者，為上訴不合法律上之程式，應以裁定駁回
。倘已提出上訴理由，但所提非屬具體理由者，則由第二審法院
以上訴不合法律上之程式，判決駁回。本件上訴人因施用第一級
毒品海洛因，經第一審法院依累犯規定加重其刑後，判處有期徒
刑九月。上訴人不服第一審判決提起上訴，經原審以其所提出之
上訴書狀，所敘述者並非具體理由，其上訴不合法律上之程式為
由，不經言詞辯論，駁回其上訴。上訴人之上訴意旨，並未依據
卷內訴訟資料，具體指摘原判決駁回其上訴，有不適用何種法則
或如何適用不當之違法情事，僅以其屬自首、本件並未查獲毒品
及施用毒品工具、其尿液檢驗結果不具公信力云云，為事實上之
爭執，顯與法律規定得為第三審上訴理由之違法情形，不相適合
。其上訴違背法律上之程式，應予駁回。
據上論結，應依刑事訴訟法第三百九十五條前段，判決如主文。
中    華    民    國  一○○  年    九    月   十五   日
                      最高法院刑事第三庭
                          審判長法官  謝  俊  雄  
                                法官  陳  世  雄  
                                法官  魏  新  和  
                                法官  徐  文  亮  
                                法官  宋      祺  
本件正本證明與原本無異
                                      書  記  官  
中    華    民    國  一○○  年    九    月   十九   日
                                                      Q